# 请教：现金流量表中“汇率变动对现金流量及现金等价物的影响”

提问人：hcl1986 时间：2013-04-13 11:20:19
这一栏的金额根据哪些业务填列，可以跟哪些科目的余额或者发生额勾稽，请前辈指点。

回答人：chenyiwei
1 、如果该企业的记账本位币和现金流量表的报告货币是同一种货币，则该项目主要反映与现金及现金等价物相关的汇兑损益（货币兑换损益和期末汇率调整差额等）。 2 、如果该企业的记账本位币和现金流量表的报告货币不是同一种货币，则除了上述 1 以外，还包括外币现金流量表折算时的折算差额影响。现金流量表各流量项目按平均汇率折算，但“期初现金及现金等价物余额”按期初汇率折算，“期末现金及现金等价物余额”按期末汇率折算，所以要加上一个平衡数，即折算差额，以便折算后的现金流量表中：期初现金及现金等价物余额＋本期折算后现金流量净额＋外币现金流量表折算差额＝期末现金及现金等价物余额。

提问人：yemingzhu1980 时间：2013-04-13 15:18:10
回复 chenyiwei 的帖子
陈老师，本版面的<企业会计准则讲解 2010 》有没有最新的啊。我在本版上找了一个和您前几天发的那个关于长期股权投资 41 页的修改的版本不一样 。谢谢。

回答人：chenyiwei
印象中有人发过更新版的。另外更新的内容在第 43 页而不是第 41 页。

提问人：脚踏实地的小审 时间：2016-06-26 15:39:25
陈版主，您好！最近也遇到同一个问题。如前一位朋友所说，如果不存在资本化的话，可以理解成就是财务费用-汇兑损益中已实现的部分吗

回答人：chenyiwei
正表中的“汇率变动对现金的影响”可以理解为“财务费用——汇兑损益”中对应于现金及现金等价物的部分（假设不考虑汇兑损益资本化情形）。

提问人：一云 时间：2016-09-01 21:45:34
外币应收账款收回时产生的汇兑损益，算汇率变动对现金的影响吧？

回答人：chenyiwei
收回时直接按收到的外币金额乘以当日汇率计入实际收到的现金，不单独体现汇率变动的影响。

提问人：guizilaile00 时间：2017-12-24 11:28:51
陈老师您好， 关于汇率变动问一下，进口锁汇的成本是否构成汇兑损益还是存货采购成本。 某钢铁公司进口铁矿石，应付账款以美元结算，公司考虑以后人民币会贬值，就会提前锁汇，比如现在是6.65，公司会和银行说好，三个月后按6.70付款，这个0.05的差价就是公司提前锁汇的成本，在锁汇当时就计入采购成本了，后续款项到期时，直接付款。如果汇率就算变到6.75公司也是按6.70结算了。 公司认为0.5是存货采购的成本，而计入存货价值。不计入财务费用。 我比较认同是计入财务费用，但同时也觉得公司说的有道理，请陈老师指点。

回答人：chenyiwei
如果不采用现金流量套期会计方法，则只能计入损益不能计入采购成本。如果采用了现金流量套期会计方法（前提是符合运用条件），则有效套期部分的损益按准则规定处理，可以调整存货成本或实现销售时调整销售成本。